ACORDAO-COMPLETO-2555910

ACÓRDÃO DE RELAÇÃO

ACÓRDÃO DE RELAÇÃO 236/2023 ATA 1/2023 - PRIMEIRA CÂMARA

Acórdão 236/2023-TCU-Primeira Câmara
VISTO e relacionado este processo relativo ao ato de admissão de Rafael Bandeira de Mello Vasconcelos emitido pela Caixa Econômica Federal e submetido a este Tribunal para fins de registro.
Considerando que as análises empreendidas na fase de instrução revelam a irregularidade caracterizada pela contratação do empregado após a expiração do prazo improrrogável do concurso público regido pelo Editais 001/2014-NM e 001/2014-NS;
considerando que, por força de ordem judicial, proferida na Ação Civil Pública 00059-10.2016.5.10.0006, em tramitação na 6ª Vara do Trabalho de Brasília/DF, o concurso teve sua validade prorrogada até o seu trânsito em julgado;
considerando que os atos de admissão emitidos nessas circunstâncias devem ser considerados ilegais, com negativa de registro, sem prejuízo de a relação contratual ser mantida enquanto permanecer hígida a decisão judicial, conforme o entendimento extraído do Acórdão 1106/2020-TCU-Plenário e a pacificada jurisprudência desta Corte sobre o tema;
considerando que este Tribunal, por meio do Acórdão 1414/2021-TCU-Plenário (Relator: Ministro Walton Alencar Rodrigues) , fixou entendimento no sentido da possibilidade de apreciação de ato sujeito a registro mediante relação, na forma do art. 143, inciso II, do Regimento Interno do TCU, nas hipóteses em que a ilegalidade do ato decorra exclusivamente de questão jurídica de solução já pacificada na jurisprudência desta Corte de Contas;
considerando que o ato ora examinado deu entrada no TCU há menos de cinco anos; e
considerando, por fim, os pareceres convergentes da Secretaria de Fiscalização de Integridade de Atos e Pagamentos de Pessoal e de Benefícios Sociais e do Ministério Público junto a este Tribunal.
ACORDAM os Ministros o Tribunal de Contas da União, reunidos em Sessão da 1ª Câmara, com fundamento nos arts. 1º, inciso V, e 39, inciso I, da Lei nº 8.443/92 c/c o art. 260, § 1º do Regimento Interno, em:
considerar ilegal e recusar o registro do ato de admissão de Rafael Bandeira de Mello Vasconcelos; e
expedir as determinações contidas no item 1.7.
1. Processo TC-Processo 019.074/2022-0 (ATOS DE ADMISSÃO) 
	1.1. Interessado: Rafael Bandeira de Mello Vasconcelos (XXX.192.097-XX) 
	1.2. Unidade: Caixa Econômica Federal
	1.3. Relator: Ministro Jorge Oliveira
	1.4. Representante do Ministério Público: Procurador Marinus Eduardo De Vries Marsico
	1.5. Unidade Técnica: Secretaria de Fiscalização de Integridade de Atos e Pagamentos de Pessoal e de Benefícios Sociais (Sefip) 
	1.6. Representação legal: não há
	1.7. Determinar à Caixa Econômica Federal que: 
1.7.1. acompanhe os desdobramentos da Ação Civil Pública 00059-10.2016.5.10.0006, em tramitação na 6ª Vara do Trabalho de Brasília/DF, e adote as medidas pertinentes em caso de desconstituição da sentença que estendeu por prazo indeterminado a validade do certame que deu origem à admissão do interessado; e
	1.7.2. encaminhe cópia desta deliberação ao interessado.

Primeira Câmara

Caixa Econômica Federal

JORGE OLIVEIRA

não há

ATOS DE ADMISSÃO (ADS)